【裁判字號】    99,易,703
【裁判日期】    991227
【裁判案由】    違反毒品危害防制條例
【裁判全文】
臺灣雲林地方法院刑事判決               99年度易字第703號
公  訴  人  臺灣雲林地方法院檢察署檢察官
被      告  陳佳賓
上列被告因違反毒品危害防制條例案件，經檢察官提起公訴（99
年度毒偵字第1467號），被告於準備程序就被訴事實為有罪之陳
述，經本院合議庭裁定由受命法官獨任行簡式審判程序，本院判
決如下︰
    主    文
陳佳賓施用第二級毒品，累犯，處有期徒刑柒月。扣案之紫色吸
管與電燈泡組裝而成之吸食器壹組，沒收之。
    犯罪事實
一、陳佳賓前因施用毒品案件，經裁定送觀察、勒戒，認無繼續
    施用毒品之傾向，於民國96年10月25日執行完畢釋放出所，
    並由臺灣雲林地方法院檢察署（下稱雲林地檢）檢察官以96
    年度毒偵緝字第87號、96年度毒偵字第1612號案件為不起訴
    處分確定；又因施用毒品案件，經國防部南部地方軍事法院
    以97年度訴字第209 號判決各判處有期徒刑6 月，並定應執
    行刑為有期徒刑10月確定，甫於99年6 月14日易科罰金執行
    完畢（構成累犯）。詎其猶不知悔改，復基於施用第二級毒
    品甲基安非他命（下稱甲基安非他命）之犯意，於99年10月
    17日晚上某時許，在雲林縣莿桐鄉興貴村興南57號住處內，
    以將甲基安非他命置於紫色吸管與電燈泡組裝而成之吸食器
    內，用火燒烤後吸食其煙霧之方式，施用甲基安非他命1 次
    。嗣於99年10月19日晚上8 時許，為警持搜索票至雲林縣莿
    桐鄉興貴村興南57號搜索，在其中陳佳賓借用其兄陳佳鴻睡
    覺之房間內彈簧床上，扣得陳佳賓所有紫色吸管與電燈泡組
    裝而成之吸食器1 組，並將其逮捕後至警局採集尿液送驗，
    檢驗結果呈毒品甲基安非他命陽性反應，而悉上情。
二、案經雲林縣警察局斗六分局報告臺灣雲林地方法院檢察署檢
    察官偵查起訴。
    理    由
一、被告陳佳賓所犯係死刑、無期徒刑、最輕本刑為3 年以上有
    期徒刑以外之罪，其於準備程序就前揭被訴事實為有罪之陳
    述，經受命法官告知簡式審判程序之旨，並聽取其與公訴人
    之意見後，本院合議庭認無不得或不宜改依簡式審判程序進
    行之情事，依刑事訴訟法第273 條之1 第1 項、第284 條之
    1 規定，裁定由受命法官獨任進行簡式審判程序。
二、上揭犯罪事實，業據被告於本院審理時坦承不諱，而其於99
    年7 月24日為警持搜索票至雲林縣莿桐鄉興貴村興南57號搜
    索時，在其中被告向其兄陳佳鴻借用睡覺之房間內彈簧床上
    ，查獲被告所有紫色吸管與電燈泡組裝而成之吸食器1 組，
    嗣當場將其逮捕，並至警局採集尿液，經送往正修科技大學
    超微量研究科技中心以氣相層析質譜儀GC/MS 檢驗結果，確
    呈毒品甲基安非他命、安非他命陽性反應，此有本院99年度
    聲搜字第571 號搜索票、雲林縣警察局斗六分局搜索扣押筆
    錄、扣押物品目錄表、雲林縣莿桐鄉興貴村興南57號位置平
    面圖、正修科技大學超微量研究科技中心99年11月8 日尿液
    檢驗報告、雲林縣警察局斗六分局嫌犯姓名與檢體編號對照
    表各1 紙及刑案照片7 張在卷可憑（見警卷；偵卷第22、25
    頁），復有上開扣案之吸食器1 組可資佐證，足認被告前開
    自白與事證相符，應堪採信。至被告雖於本院審理時質疑稱
    ：本案搜索票之受搜索人為其兄陳佳鴻，警察將搜索扣押筆
    錄上受執行人欄伊之身分，由受搜索人改為扣押物所有人，
    但扣押物並非全屬於其所有等語，惟經本院向被告再次確認
    並提示扣案物時，被告供稱：警察於犯罪事實欄所載時、地
    扣得之物，其中紫色吸管與電燈泡組裝而成之吸食器1 組為
    伊所有供本案施用毒品所用，而藍色吸管與電燈泡組裝而成
    之吸食器1 組及塑膠藥剷1 支亦為伊所有，但很久沒有使用
    了等語（見本院99年12月20日簡式審判筆錄、警卷刑案現場
    照片），足認上開搜索扣押筆錄記載被告為扣押物所有人，
    就紫色吸管與電燈泡組裝而成之吸食器、藍色吸管與電燈泡
    組裝而成之吸食器各1 組及塑膠藥剷1 支部分，並無錯誤之
    處，被告就此容有誤會。是警察以在雲林縣莿桐鄉興貴村興
    南57號執行搜索時，扣得在場被告所有上開吸食器2 組及塑
    膠藥剷1 支，顯露有犯罪痕跡，而將其逮捕，並帶至警局採
    集尿液，自符合刑事訴訟法第88條第3 項第2 款準現行犯逮
    捕，以及同法第205 條之2 強制採取尿液之要件，併予敘明
    。
三、再查，被告前因施用毒品案件，經裁定送執行觀察、勒戒後
    ，因認無繼續施用毒品之傾向，而於96年10月25日執行完畢
    ，此有臺灣高等法院被告前案紀錄表1 份附卷可憑，故被告
    於受觀察、勒戒處分執行完畢並釋放後5 年內，再犯本案毒
    品危害防制條例第10條第1 項之罪，事證明確，被告犯行堪
    以認定，應依法論科。
四、論罪科刑部分：
    甲基安非他命係毒品危害防制條例第2 條第2 項第2 款規定
    之第二級毒品。核被告所為，係犯毒品危害防制條例第10條
    第2 項之施用第一級毒品罪。被告因施用第二級毒品而持有
    第二級毒品之低度行為，應為其施用之高度行為所吸收，不
    另論罪。再被告有如犯罪事實欄所載徒刑執行完畢之前科紀
    錄，有卷附臺灣高等法院被告前案紀錄表可按，其於受徒刑
    之執行完畢後，5 年以內故意再犯本案有期徒刑以上之罪，
    為累犯，應依刑法第47條第1 項規定加重其刑。爰審酌被告
    前有施用毒品前科，此有前揭被告前案紀錄表在卷可參，素
    行尚可，且無視毒品對於自身健康之戕害及國家對杜絕毒品
    犯罪之禁令，不思悔改，徹底袪除施用毒品之惡習，殊不可
    取，然考量被告施用毒品之犯行，本質上乃屬戕害自己身心
    健康之行為，尚未有嚴重破壞社會秩序或侵害他人權益之情
    形，且犯後坦承犯行，態度良好，且年紀尚輕，暨其自陳家
    中經濟不佳、目前幫忙照顧罹患癌症之父親、由母親支付生
    活費用、學歷為國中肄業等一切情狀，量處如主文所示之刑
    。至公訴人雖對被告具體求處有期徒刑1 年，惟經本院審酌
    上情，認稍嫌過重，併予敘明。
五、沒收部分：
    扣案之有紫色吸管與電燈泡組裝而成之吸食器1 組，係被告
    所有供其本案犯罪所用之物，業據被告供承在卷，應依刑法
    第38條第1 項第2 款規定，予以宣告沒收。至扣案之藍色吸
    管與電燈泡組裝而成之吸食器1 組、塑膠藥剷1 支雖為被告
    所有，業據被告自陳在卷，已如前述，惟該吸食器並非供本
    案被告施用甲基安非他命1 次之犯行所用，而塑膠藥剷部分
    ，並無證據證明係供被告本案犯行所用之物，且均非屬違禁
    物，爰不宣告沒收。另電燈泡、夾鍊袋各1 個，雖均係在雲
    林縣莿桐鄉興貴村興南57號即被告住處之房間內垃圾桶扣得
    ，然並無積極證據證明係被告所有，與其本案犯行有關，亦
    不予宣告沒收，附此敘明。
據上論斷，應依刑事訴訟法273 條之1 第1 項、第299 條第1 項
前段，毒品危害防制條例第10條第2 項，刑法第11條前段、第47
條第1 項、第38條第1 項第2 款，判決如主文。
本案經檢察官莊珂惠到庭執行職務。
中    華    民    國    99    年    12    月    27    日
                  刑事第三庭    法  官  陳雅琪
以上正本證明與原本無異。
如不服本判決應於收受判決後10日內向本院提出上訴書狀，並應
敘述具體理由；其未敘述上訴理由者，應於上訴期間屆滿後20日
內向本院補提理由書（均須按他造當事人之人數附繕本）。「切
勿逕送上級法院」。
                                書記官  顏錦清
中    華    民    國    99    年    12    月    27    日
附錄法條：毒品危害防制條例第10條
施用第一級毒品者，處 6 月以上 5 年以下有期徒刑。
施用第二級毒品者，處 3 年以下有期徒刑。

司法院資訊處製作；財團法人民間司法改革基金會備份。
